【裁判字號】    90,台非,127
【裁判日期】    900419
【裁判案由】    公共危險
【裁判全文】
最高法院刑事判決                                  九十年度台非字第一二七號
    上訴人  最高法院檢察署檢察總長
    被  告  甲○○
右上訴人因被告公共危險案件，對於台灣士林地方法院中華民國八十九年八月八日第
一審刑事簡易確定判決（八十九年度士交簡字第二八○號，聲請簡易判決處刑案號：
台灣士林地方法院檢察署八十九年度偵字第三五九○號），認為違法，提起非常上訴
，本院判決如左：
    主  文
原判決撤銷。
甲○○服用酒類，不能安全駕駛動力交通工具而駕駛，處罰金貳萬伍仟元，如易服勞
役以佰元折算壹日。
    理  由
非常上訴理由稱：「按判決不適用法則或適用不當者，為違背法令，刑事訴訟法第三
百七十八條定有明文。又受有期徒刑之執行完畢，或受無期徒刑或受有期徒刑一部之
執行而赦免後，五年以內再犯有期徒刑以上之罪者，始為累犯，刑法第四十七條亦定
有明文。本件以被告曾於八十八年間，因違反動產擔保交易法案件，經法院判處有期
徒刑六月確定，於八十九年四月十日執行完畢，猶不知悔改，於八十九年三月十五日
，服用酒類，不能安全駕駛動力交通工具而駕駛，依累犯之規定判處罰金貳萬捌仟元
，如易服勞役，以佰元折算壹日。惟被告並無違反動產擔保交易法案件，經法院判
處有期徒刑六月確定，於八十九年四月十日執行完畢之前科，有本署之刑案資料查註
紀錄表可稽，且經調閱原審所指前科案件，台灣高等法院八十八年上易字第三八九二
號動產擔保交易法案，其被告為王太利，而非本案被告，有該卷證可稽。原審法院竟
依累犯之規定判刑，自有判決適用法則不當之違法，其判決違背法令。案經確定，爰
依刑事訴訟法第四百四十一條、第四百四十三條提起非常上訴，以資糾正。」云云。
本院按受有期徒刑之刑執行完畢或受無期徒刑，或有期徒刑一部之執行而赦免後，五
年以內再犯有期徒刑以上之罪者，為累犯，刑法第四十七條定有明文。本件原判決以
被告甲○○曾於民國八十八年間，因違反動產擔保交易法案件，經台灣高等法院判處
有期徒刑六月確定，於八十九年四月十日執行完畢，猶不知悔改，於八十九年三月十
五日，服用酒類，不能安全駕駛動力交通工具而駕駛，依累犯之規定判處罰金貳萬捌
仟元，如易服勞役，以佰元折算壹日。惟查被告並無違反動產擔保交易法案件，經
法院判處有期徒刑六月確定，於八十九年四月十日執行完畢之前科，有台灣高等法院
被告全國前案紀錄表可稽，又原判決所指前科案件（台灣高等法院八十八年度上易字
第三八九二號動產擔保交易法案）其被告為王太利，並非本案被告，亦有該案卷證可
查，原判決依累犯論處被告罪刑，自屬違誤，且不利於被告。案經確定，非常上訴意
旨執以指摘，洵有理由，應由本院將原判決撤銷，另行判決，以資糾正及救濟。
據上論結，應依刑事訴訟法第四百四十七條第一項第一款但書，刑法第一百八十五條
之三、第四十二條第二項，罰金罰鍰提高標準條例第二條，判決如主文。
中      華      民      國     九十     年      四      月     十九     日
                              最高法院刑事第十庭
                                  審判長法官  莊  登  照
                                        法官  洪  明  輝
                                        法官  蔡  清  遊
                                        法官  黃  一  鑫
                                        法官  林  秀  夫
      右正本證明與原本無異
                                              書  記  官
中      華      民      國     九十     年      四      月    二十七    日


司法院資訊處製作；財團法人民間司法改革基金會備份。
